【裁判字號】    98,聲判,23
【裁判日期】    980422
【裁判案由】    聲請交付審判
【裁判全文】
臺灣板橋地方法院刑事裁定              98年度聲判字第23號
聲  請  人
即告 訴 人  新泰農產品開發股份有限公司
代  表  人  楊沈如明
代  理  人  蔡文玉律師
被      告  甲○○
上列聲請人因告訴被告毀棄損壞案件，不服臺灣高等法院檢察署
98年度上聲議字第1384號駁回再議之處分（原不起訴處分書案號
：臺灣板橋地方法院檢察署檢察官97年度偵續字第402 號），聲
請交付審判，本院裁定如左：
    主  文
聲請駁回。
    理  由
一、按告訴人不服上級法院檢察署檢察長或檢察總長認再議為無
    理由而駁回之處分者，得於接受處分書後十日內委任律師提
    出理由狀，向該管第一審法院聲請交付審判；又法院認為交
    付審判之聲請不合法或無理由者，應駁回之，刑事訴訟法第
    258條之1及第258條之3第2項前段分別定有明文。
二、本件聲請意旨略以：
（一）本案因被告甲○○擅自僱工毀損聲請人即告訴人之屋頂、
      冷凍庫、冷凍櫃等設施，聲請人於口頭向臺北縣政府警察
      局新莊分局（下稱新莊分局）報案提出告訴時，即表明由
      當時之公司負責人楊瑞達代表聲請人提出告訴，聲請人自
      為合法之告訴人，是縱承辦之司法警察官於移送本案時漏
      未列聲請人為告訴人，應不影響聲請人合法之告訴。況且
      ，聲請人嗣已於案件發回續行偵查時，具狀補正在案，自
      應視為自始已有合法告訴，駁回再議之處分書誤認聲請人
      係遲至97年9 月19日始具狀提出告訴，已逾6 個月之告訴
      期間，其認事用法顯有違誤。
（二）又本案被告係於聲請人承租房屋尚有爭議之租賃期間，未
      取得任何法院之執行名義下，擅以強暴方式僱工強制毀損
      聲請人前開設施，復以惡意斷電方式造成冷凍庫內之高級
      水果全數腐敗殆盡，已妨害聲請人於承租之廠房、土地上
      為營運謀生之合法權利，而構成刑法第304 條之強制罪，
      此經聲請人追加告訴在案，且該罪非告訴乃論之罪，惟原
      不起訴處分書及駁回再議處分書對此非但毫無審酌，亦未
      說明棄置不論之理由即草率結案，已嫌速斷。
（三）本案被告不法毀損及強制犯行，業據聲請人於警詢及偵查
      中提出相關具體事證在案，請鈞院賜准交付審判，以維權
      益。
三、本件聲請人以被告涉犯毀棄損壞、強制等罪嫌，向新莊分局
    、臺灣板橋地方法院檢察署（下稱板檢）檢察官提出告訴，
    經檢察官於97年6 月30日以97年度偵字第15035 號為不起訴
    處分後，聲請人不服，聲請再議，經臺灣高等法院檢察署（
    下稱高檢署）檢察長於97年8 月11日以97年度上議字第4293
    號命令發回續行偵查，復經檢察官於97年12月22日以97年度
    偵續字第402 號為不起訴處分，聲請人不服，再度聲請再議
    後，經高檢署於98年3 月2 日以98年度上聲議字第1384號處
    分書駁回再議，此經本院調借本件相關偵查卷宗核閱屬實。
四、聲請意旨雖稱就被告涉犯之毀棄損壞罪嫌，已於口頭向臺北
    縣政府警察局新莊分局報案提出告訴時，即表明由當時之公
    司負責人楊瑞達代表聲請人提出告訴，聲請人自為合法之告
    訴人，其後於案件發回續行偵查時，亦具狀補正在案，自應
    視為自始已有合法告訴云云。然綜觀上開案件全部偵查卷證
    ，並無聲請人以言詞（口頭）向新莊分局報案提出告訴之事
    證，僅係由聲請人代表人楊沈如明之丈夫楊瑞達於96年8 月
    29日向該分局提出毀損告訴（楊瑞達提出告訴時並非聲請人
    之代表人，此有本院依職調查詢之公司設立登記表可稽），
    而楊瑞達於偵查中已供稱其所提出之毀損告訴係以其個人名
    義為之，而非以聲請人名義為之等語，自難謂楊瑞達已合法
    代表聲請人提出毀損告訴；另聲請人指訴被告涉犯損棄損壞
    罪嫌之犯罪時間分別為96年8 月10日、96年8 月28日，聲請
    人竟遲至97年9 月19日始具狀向檢察官提出毀損告訴，此有
    刑事追加告訴暨調查證據聲請狀1 件在卷可稽，顯已逾刑事
    訴訟法第237 條第1 項所定6 個月之告訴期間；另其具狀補
    提告訴之作為，既已逾告訴期間，自無補正楊瑞達個人所提
    之告訴為代表聲請人提出告訴之效果，聲請人認已補正合法
    告訴乙節，顯有誤會。
五、至聲請人固另指稱被告所為尚構成刑法第304 條之強制罪，
    原不起訴處分書及駁回再議處分書對此罪嫌均未加審酌，已
    嫌速斷云云。惟聲請人所稱被告涉犯之上開強制罪嫌，既未
    經板檢檢察官偵查後為不起訴或緩起訴書處分，當無聲請人
    對之聲請再議，再由高檢署察檢察長駁回再議之問題，聲請
    人無從依刑事訴訟法第258 條之1 第1 項規定聲請就被告所
    犯上開罪嫌交付審判，亦即其聲請交付審判，失所附麗。
六、綜上所述，依偵查中顯現之證據，聲請人對被告所提之毀損
    告訴，已逾告訴期間，則檢察官爰引刑事訴訟法第252 條第
    5 款規定對被告為不起訴處分，應無違誤；而聲請人指訴被
    告涉犯之強制罪嫌，並未經檢察偵查後為不起訴或緩起訴書
    處分，聲請人無從對之聲請交付審判。從而，聲請人就被告
    所涉毀棄損壞、強制等罪聲請交付審判，分別為無理由及不
    合法，應予以駁回。
七、依刑事訴訟法第258條之3第2項前段，裁定如主文。
中    華    民    國    98    年    4     月    22    日
                  刑事第二庭審判長法  官  王屏夏
                                  法  官  吳幸娥
                                  法  官  趙義德
上列正本證明與原本無異。
不得抗告。
                                  書記官  王君倚
中    華    民    國    98    年    4     月    24    日


司法院資訊處製作；財團法人民間司法改革基金會備份。
